臺灣高等法院刑事判決　　　　　　　　100年度上訴字第665號
上　訴　人
即　被　告　邱素貞
選任辯護人　黃東熊律師
上列上訴人因違反毒品危害防制條例案件，不服臺灣桃園地方法
院99年度訴字第113號，中華民國99年12月13日第一審判決（起
訴案號：臺灣桃園地方法院檢察署98年度偵字第24966號、99年
度偵字第1468號），提起上訴，本院判決如下：
    主  文
原判決關於附表一編號一、二及五至十部分暨定執行刑部分均撤
銷。
邱素貞犯如附表一編號一、二及五至十部分所示之罪，各應處罪
刑及宣告之從刑，詳如附表一編號一、二及五至十「應處罪刑及
宣告之從刑欄」所示。
其他(附表一編號三、四部分)上訴駁回。
上開撤銷改判部分所處之刑，與上訴駁回部分所處之刑，應執行
有期徒刑壹拾貳年。扣案如附表二編號十所示之物均沒收；未扣
案如附表二編號一、編號二、編號四至編號九所示販賣第二級毒
品所得財物沒收，如全部或一部不能沒收時，以其財產抵償之；
未扣案如附表二編號三所示販賣第二級毒品所得財物與真實姓名
年籍不詳，綽號「小白」之成年男子連帶沒收，如全部或一部不
能沒收時，以其等之財產連帶抵償之。
    事  實
一、邱素貞前於民國86年間因違反麻醉藥品管理條例案件，經臺
    灣臺北地方法院以86年度訴字第2615號判決判處有期徒刑6
    年確定，入監執行後，於91年5 月6 日假釋出監；又於92年
    間因施用毒品案件，經臺灣臺北地方法院以92年度簡字第33
    88號判處有期徒刑6 月確定，嗣於撤銷前開假釋，於93年1
    月9 日入監接續執行殘刑2 年1 月4 日及6 月有期徒刑後，
    甫於95年6月20日縮刑期滿執行完畢(本件成立累犯)，猶不
    知悔改，明知甲基安非他命係毒品危害防制條例所管制之第
    二級毒品，非經主管機關許可，不得持有、販賣，竟意圖營
    利，獨自或與真實姓名年籍不詳，綽號「小白」之成年男子
    ，基於販賣第二級毒品甲基安非他命之犯意聯絡，各於附表
    一編號一至十所示之時間、地點，利用附表一編號一至十所
    示之聯絡方式，以附表一編號一至十所示之數量、價格，販
    賣如附表一編號一至十所示之第二級毒品予附表一編號一至
    十所示之販賣對象（其中如附表一編號三所示販賣第二級毒
    品犯行因未完成交易而止於未遂）。嗣於98年11月4日下午1
    時25分許，經海岸巡防署北部地區巡防局桃園機動查緝隊至
    邱素貞位於臺北市○○區○○街170巷34號住處搜索，並當
    場查扣SONY牌及SAMSUNG牌行動電話各1支始悉上情。
二、案經行政院海岸巡防署北部地區巡防局報請暨臺灣桃園地方
    法院檢察署檢察官自動檢舉偵查起訴。
    理  由
壹、證據能力部分：
一、按被告以外之人於審判外之言詞或書面陳述，除法律有規定
    者外，不得作為證據。被告以外之人於偵查中向檢察官所為
    之陳述，除顯有不可信之情況者外，得為證據，刑事訴訟法
    第159 條第1 項、第159 條之1 分別定有明文。其立法理由
    係以偵查中對被告以外之人所為之偵查筆錄，或被告以外之
    人向檢察官所提之書面陳述，性質上均屬傳聞證據，且常為
    認定被告有罪之證據，自理論上言，如未予被告反對詰問、
    適當辯解之機會，一律准其為證據，似與當事人進行主義之
    精神不無扞格之處，對被告之防禦權亦有所妨礙，然刑事訴
    訟法規定檢察官代表國家偵查犯罪、實施公訴，依法有訊問
    被告、證人、鑑定人之權，且實務運作時，偵查中檢察官向
    被告以外之人所取得之陳述，原則上均能遵守法律規定，不
    致違法取供，其可信性甚高，為兼顧理論與實務，而對被告
    以外之人於偵查中向檢察官所為之陳述，除顯有不可信之情
    況者外，得為證據。本案證人徐芳渝、邱鎮福於檢察官訊問
    時所為證述為被告以外之人於審判外之陳述，固屬傳聞證據
    ，惟本院審酌前揭證人業經檢察官告知具結之義務及偽證之
    處罰後具結而為陳述，並無何顯有不可信之情況，認均得為
    本案證據。至於證人黃深海於98年12月9日偵訊時、證人蘇
    世豪於98年12月30日偵訊時具結證述，有虛偽情事，經檢察
    官以偽證罪起訴，並經原審分別判處有期徒刑五月、四月，
    均緩刑三年在案，有原審判決書可按。是其二人上開於偵查
    中之證述，有顯不信之情事，自不得作為證據。
二、被告邱素貞之辯護人爭執查獲本件之海巡署人員無具備司法
    警察身分，所為之通訊監察譯文，無證據能力，其搜索扣押
    所得之證物，亦不得為證據一節，經查：
  (一)按海巡署巡防人員依據海岸巡防法第10條規定，巡防機關人
    員執行第4條所定之犯罪調查，依其職權，分別「視同」刑
    事訴訟法第229條至第231條之司法警察（官）。而依同法第
    4條第1項規定：巡防機關掌理下列事項︰一、海岸管制區之
    管制及安全維護事項。二、入出港船舶或其他水上運輸工具
    之安全檢查事項。三、海域、海岸、河口與非通商口岸之查
    緝走私、防止非法入出國、執行通商口岸人員之安全檢查及
    其他犯罪調查事項。四、海域及海岸巡防涉外事務之協調、
    調查及處理事項。五、走私情報之蒐集，滲透及安全情報之
    調查處理事項。六、海洋事務研究發展事項。七、執行事項
    ︰（一）海上交通秩序之管制及維護事項。（二）海上救難
    、海洋災害救護及海上糾紛之處理事項。（三）漁業巡護及
    漁業資源之維護事項。（四）海洋環境保護及保育事項。八
    、其他有關海岸巡防之事項。依上開規定，巡防機關人員如
    非執行上開第4條第1項之犯罪調查，即不能視同刑事訴訟法
    第229條至第231條之司法警察（官）。本件，被告係涉嫌於
    台北、桃園地區販賣第二級毒品，固非海岸巡防之事項，惟
    依移送書所載，本件係會同桃園縣政府警察局大園分局竹圍
    派出所查緝，移送書亦有將副本送上開派出所，嗣經本院函
    詢會同查緝之情形，行政院海岸巡防署海岸巡防總局北部地
    區巡防局於100年5月31日函復稱：本件針對徐芳渝、邱素貞
    及鄭行志等三名犯嫌編組同時執行搜索，因警方支援人員有
    限，故搜索徐芳渝部分加入桃園縣大園分局竹圍派出所協助
    執行，主嫌邱素貞部分則由本隊人員執行搜索，另筆錄部分
    由本隊負責完成等語，並檢附搜索經過及結果陳報書5份在
    卷可參(本院卷第152頁至157頁)。可知，本件搜索確有會同
    竹圍派出所警員為之，則移送單位海岸巡防局機動查緝隊雖
    因本件非海岸巡防之事項，無司法警察權，然因竹圍派出所
    警員具司法警察權，二單位會同辦理，且受同一檢察署指揮
    偵查，形同在同一偵查權下，各自分擔一部分之偵查任務，
    海岸巡防局機動查緝隊自亦有合法偵辦之權源，不因被告邱
    素貞部分僅由海巡人員執行搜索、製作偵訊筆錄，即謂偵查
    不合法。
  (二)次按搜索對於被搜索人隱私權或財產權造成一定程序之干預
    與限制，基於憲法第23條法律保留原則之要求，採令狀主義
    ，應用搜索票，由法官審查簽名核發之，目的在保護人民免
    受非法之搜索、扣押。查本案經海岸巡防署海岸巡防總局北
    部地區巡防局向臺灣桃園地方法院聲請搜索，並經同院以98
    年聲搜字第85 6號核發搜索票在案，此有上開搜索票1份在
    卷可憑（見臺灣桃園地方法院檢察署98年度偵字第24966號
    卷第33頁），而本件執行搜索之地點為臺北市○○區○○街
    170巷34號，搜索時間為98年11月4日下午1時25分，執行對
    象則為被告邱素貞等情，亦有搜索、扣押筆錄1份附卷可參
    （見同前偵卷第34頁至第37頁），上開事項均未逾越搜索票
    上所載之範圍，所行之程序未有違法之處，所得之扣案物自
    亦得作為本案證據甚明。
  (三)再按刑事訴訟之目的，首在發現真實，藉以維護社會安全，
    其手段則應合法純潔、公平公正，以保障人權；倘證據之取
    得係依法定程序，法院自應容許該項證據作為認定犯罪事實
    之依據。則實施刑事訴訟之公務員對被告或訴訟關係人施以
    通訊監察，如係依法定程序，而未有妨害憲法第12條所保障
    人民秘密通訊自由之重大違法情事，自不應排除其證據能力
    。查被告邱素貞所使用之0000000000號行動電話，自98年5
    月11日起至98年10月17日止，由台灣桃園地方法院檢察署檢
    察官聲請，經臺灣桃園地方法院分別於98年5月8日、98年6
    月5日、98年7月6日、98年7月21日、98年8月19日、98年9月
    17分別核發98年聲監字第000315號、98年聲監續字第00033
    8號、98年聲監續字第000450號、98年聲監續字第000514號
    、98年聲監續字第000638號、98年聲監續字第00 0749號通
    訊監察書進行監聽、錄音等情，有卷附通訊監察書6份可證
    （見同前偵卷第168頁至第180頁），上開監聽行為既係由檢
    察官聲請，由法院依法核發通訊監察書所為，應屬合法，其
    等監聽錄音自有證據能力。
  (四)而通訊監察錄音之譯文，僅屬依據監聽錄音結果予以翻譯之
    文字，固具文書證據之外觀，但實際上仍應認監聽所得之錄
    音帶或光碟，始屬調查犯罪所得之證物，此乃刑事訴訟法第
    165 條之1 第2 項所稱之證物，如其蒐證程序合法，並經合
    法調查，自具證據能力，故檢察官如提出通訊監察錄音之譯
    文為其證據方法，實乃以其監聽所得之錄音帶或光碟，為調
    查犯罪所得之證物，法院本應依刑事訴訟法第165 條之1 所
    列之方法調查，以判斷該錄音帶或光碟是否與通訊監察錄音
    之譯文相符，而監聽錄音製作之譯文，雖通常為偵查犯罪機
    關單方面製作，然若被告或訴訟關係人對其真實性並無爭執
    ，經法院於審判期日提示譯文供當事人辨認、表示意見並為
    辯論者，程序自屬適法（最高法院95年度台上字第295 號、
    94年度台上字第4665號判決可資參照）。查本件監聽譯文，
    經本院提示予被告邱素貞後，被告邱素貞及其辯護人對於監
    聽譯文確係被告邱素貞所為之真實性並無爭執（見原審卷（
    一）第38頁反面），原審並於99年10月4日審理時勘驗徐芳
    渝0000000000號行動電話與被告0000000000號行動電話之通
    訊監察光碟，勘驗結果，被告表示無意見，證人徐芳渝亦表
    示有些的確是我跟被告的通話內容等語(原審卷二第93頁至
    98頁)。依上開說明，本案卷內相關監聽譯文應有證據能力
    。至辯護人主張上開勘驗筆錄內容，有部分記載「無法辨識
    」，請求鑑定錄音內容是否連續云云。經本院函送法務部調
    查局鑑定結果，復稱：待鑑定錄音內容之對話聲音有過載
    (overlord，原因可能為說話者音量過大或錄音器材蒐音訊
    號太強所致)現象，因此無法鑑定錄音內容是否連續及錄音
    內容談話人數，有鑑定報告書乙紙在卷可佐(本院卷第60頁
    )。本院審酌上開勘驗內容，前後對答內容連貫一致，僅係
    某句話中一部分無法辨識，並不影響整體內容之認定。且無
    法辨識原因係聲音有過載現象，並非監聽人員故意予以中斷
    ，自無違法情事。
三、除前開所述外，本案所引用之供述及非供述證據，經本院依
    法踐行調查證據程序，檢察官、被告3 人及被告邱素貞之選
    任辯護人均不爭執各該證據之證據能力，且亦查無依法應排
    除其證據能力之情形，是後述所引用證據之證據能力均無疑
    義，先予敘明。
貳、實體部分：
一、訊據上訴人即被告邱素貞固不否認其有使用0000000000號行
    動電話之事實，惟矢口否認有何販賣第二級毒品犯行，辯稱
    ：附表一編號一、三部分，伊係幫小白接電話；附表一編號
    二部分則係伊與邱鎮福合資購買安非他命；附表一編號四部
    分，係黃深海向小白買安非他命，伊只有請黃深海用安非他
    命；附表一編號五至編號十則係伊與蘇世豪合買安非他命云
    云。
二、經查：
  (一)附表一編號一、三部分：
    證人徐芳渝於偵訊時結證稱：伊有於98年6 月24日向被告邱
    素貞購買安非他命，伊拿1 萬元給被告邱素貞，重量伊不知
    道，被告邱素貞有拿安非他命給伊，譯文中「3 公分1 萬元
    」，是指安非他命的重量單位改為公分在講，被告邱素貞應
    該是將安非他命放在便利商店的冰櫃內；98年8 月4 日伊也
    有向被告邱素貞購買安非他命，本來約在大園的永和豆漿，
    但伊並未見到被告邱素貞，所以沒有拿到毒品，該次交易本
    來要付2 萬元，但因為沒有碰到面，被告邱素貞又說急著要
    繳房租，所以伊匯了5 千元等語明確（見同前偵卷第121 頁
    至第123頁），並有中國信託商業銀行股份有限公司98年12
    月3日中信銀字第09822271214065號函暨所附被告邱素貞指
    示證人徐芳渝匯款之000000000000號帳號交易明細1份（見
    同上偵卷第118頁）在卷可憑；佐以被告邱素貞使用之門號
    0000000000號電話通訊監察譯文所示，證人徐芳渝以000000
    0000號電話撥打被告邱素貞上開受監察之電話與被告邱素貞
    連絡，二人間確有如下之對話（以下通話內容詳參原審卷（
    二）第93頁至第98頁，原審依職權勘驗通訊監察譯文光碟之
    勘驗筆錄及同前偵卷第13頁至第15頁）：
  1.98年6 月23日12時52分5 秒（Ａ：被告邱素貞；Ｂ：證人徐
    芳渝，以下為附表一編號一部分）
    Ｂ：今天喔，我今天會很忙，那妳幫我處理1 萬元，我朋友
        從高雄上來，從高雄上來，1 萬的，對。
    Ａ：OK啊，那我下去的時候再打給妳。
    Ｂ：那個…妳知道要拿那個硬
    Ａ：嗯，我知道我知道。
  2.98年6 月23日20時51分17秒
    Ｂ：喂。
    Ａ：喂，CANDY 喔，我跟妳講喔，你到大竹路那邊有一家真善
        美汽車旅館那附近等我。
    Ｂ：好。
  3.98年6 月23日21時29分32秒
    Ｂ：那個衣服穿起來漂亮嗎？
    Ａ：還不錯阿，蠻OK！
    Ｂ：長度多少？1萬塊。
    Ａ：啥？
    Ｂ：長度幾公分啊？
    Ａ：什麼長度幾公分？我聽不懂。
    Ｂ：我說，對啊，1萬塊是幾公分啊？
    Ａ：喔，差不多2或3，2到3吧！
  4.98年6 月23日22時26分49秒
    Ｂ：你穿白衣服喔？
    Ａ：喂，妳在哪裡啊？
    Ｂ：妳穿白衣服對不對？
    Ａ：啥？
    Ｂ：對不對？
    Ａ：對對對。
    Ｂ：你走到對面，7-11。
    Ａ：好。
  5.98年6 月24日0 時10分11秒
    Ａ：那妳現在呢？
    Ｂ：明天我是要拿多少錢給妳？警車又來了。
    Ａ：就妳要的。
    Ｂ：妳現在那邊有幾公分？
    Ａ：3公分。
    Ｂ：3公分1萬嗎？
    Ａ：對。
  6.98年6 月24日0 時12分12秒
    Ａ：喂，我在鹹酥雞對面這裡。
    Ｂ：安全嗎？
    Ａ：OK阿！這邊現在沒什麼事情阿。
    Ｂ：那妳把東西丟在，錢我親手拿給妳好了。
    Ａ：嗯。
    Ｂ：妳把它丟在7-11裡面的冰棒冰箱裡面，我要進去買東西
        。
    Ａ：好好好，OK。
  7.98年8月4日0時33分32秒（以下為附表一編號三部分）
    Ｂ：妳現在人在哪？喂，喂，妳現在人在哪？（台語）
    Ａ：我在汐止，（無法辨識）。
    Ｂ：喔。妳知道往南要怎麼打嗎？（台語）
    Ａ：對啊，對啊，我現在直接過去妳那裡啊。
    Ｂ：嗯。
    Ａ：半個小時。
    Ｂ：要準備多少錢？
    Ａ：啥？
    Ｂ：要準備多少錢？
    Ａ：跟上次一樣就好了。
    Ｂ：2萬喔？
    Ａ：嗯。
    Ｂ：那個。
    Ａ：嗯。
    Ｂ：那個，第一次我們碰面的早餐店，在那邊，早餐店那邊
        ，妳知道喔。早餐店，上次第一次來，我們很久沒見面
        的時候。
    Ａ：上次去的那次？
    Ｂ：（無法辨識），好、好，那我知道了。
    Ａ：就在「緣」（音譯）那邊喔。
  8.98年8月4日1時32分59秒
    Ａ：喂，我到了！
    Ｂ：嗯。
    Ａ：我在永和豆漿！
    Ｂ：好。
    Ａ：好。
  9.98年8 月4 日1 時37分39秒
    Ｂ傳送簡訊給Ａ
    在往直開會有一家八十五度85度C 右轉直線往前
  10.98年8月4日1時38分13秒
    Ａ傳送簡訊給Ｂ
    好。
  11.98年8月4日1時47分58秒
    Ａ傳送簡訊給Ｂ
    中國信託商業銀行- （代碼：822） 永吉分行- 帳號：
    000000000000
  12.98年8月4日1時57分54秒
    Ｂ傳送簡訊給Ａ
    洗完澡立刻匯
  13.98年8 月4 日15時46分27秒
    Ｂ傳送簡訊給Ａ
    有收到嗎
    由前揭證人徐芳渝之證述，對照上開通訊監察所得之通話紀
    錄可知，證人徐芳渝確實係以其使用之0000000000號行動電
    話與被告邱素貞聯絡，告知被告邱素貞欲購買之毒品種類、
    數量，約明交易之地點後，再至交易地點與被告邱素貞交易
    ，故證人徐芳渝前揭證述其於附表一編號一所示時間、地點
    向被告邱素貞購買第二級毒品並完成交易，附表一編號三部
    分則因未見到被告邱素貞，故未拿到毒品之證詞，要非虛妄
    ，堪值採信。雖證人徐芳渝於原審審理時證稱：伊不記得附
    表一編號一部分伊有無拿到安非他命，也不記得要付被告邱
    素貞多少錢，但伊在檢察官訊問時並未說謊，是依照伊的記
    憶回答等語（見原審卷（二）第105頁、第107頁至反面），
    審酌證人徐芳渝於99年10月4日至原審作證時，距離事發當
    時已逾一年，衡諸一般常情，人之記憶本會隨著時間有所淡
    忘，而證人徐芳渝既已於偵訊時就附表一編號一、三所示向
    被告邱素貞購買毒品之情節證述明確，復經原審當庭勘驗該
    次偵訊過程並製作勘驗筆錄確認無訛，尚不得僅以證人徐芳
    渝在原審審理時已遺忘大部分細節，即謂證人徐芳渝在檢察
    官訊問時所為證述不可採信，而為有利被告邱素貞之認定。
    至被告邱素貞就附表一編號一、三所示犯行先於偵訊時稱：
    98年6月23日CANDY即證人徐芳渝請伊幫忙調貨，因為證人徐
    芳渝也知道伊有吸食，所以想叫伊跟她一起買，該次是伊要
    買1萬元，證人徐芳渝也要買1萬元，地點是在桃園縣蘆竹鄉
    大竹附近；98年8月4日伊也係和證人徐芳渝合資購買安非他
    命，但當日並未碰到面云云（見同前偵卷第59頁至第60頁）
    ，再於原審審理時改稱：伊跟證人徐芳渝完全不認識，伊常
    跟小白到桃園去拿海洛因，在去拿海洛因之前，小白都會先
    去別的地方，因為小白開車，所以會請伊幫忙打電話給CAND
    Y說在哪裡等他，附表一編號一部分，那次伊在車上，是小
    白下去放在冰櫃內，伊當時在提藥，其他的伊都不知道；附
    表一編號三部分，當時伊也與小白在一起，小白說要去找一
    個朋友CANDY，說要拿東西給她，但沒有說係何東西云云（
    見原審卷（一）17頁、卷（二）第108頁、第132頁反面），
    由被告邱素貞前開供述可知，其先辯稱上開二次行為皆係與
    證人徐芳渝合資購買毒品，復又改稱係證人徐芳渝向小白購
    買，其完全不知情，前後供述情節矛盾不一，已難遽採。況
    就前揭監聽譯文內容觀之，證人徐芳渝與被告邱素貞對話中
    從未提及小白、抑或是其他毒品供應者，反之證人徐芳渝屢
    次於電話中確認被告邱素貞所在之地點，被告邱素貞亦均明
    確指示證人徐芳渝見面交易之正確位置，益徵被告邱素貞確
    有販賣第二級毒品予證人徐芳渝之事實，其前開辯解無非臨
    訟卸責之詞，均難採信。
  (二)附表一編號二部分：
    訊據被告邱素貞矢口否認有販賣甲基安非他命予證人邱鎮福
    之犯行，辯稱：該次係伊自己花1,000 元去買安非他命，然
    後與邱鎮福一起施用云云（見同前偵卷第61頁）；然查，被
    告邱素貞前揭犯行業據證人邱鎮福於偵訊時結證稱：伊有跟
    被告邱素貞買過一次安非他命，價錢是1,000 元；98年7 月
    19日晚間8 時8 分6 秒、43分47秒監聽譯文中「男的」是指
    安非他命，「1 張」是指1,000 元，伊好像就是那一次向被
    告邱素貞購買等語（見同前偵卷第164 頁至第166 頁），佐
    以被告邱素貞使用之門號0000000000號電話與證人邱鎮福持
    用之0000000000號電話確有如下之對話：
  1.98年7 月19日20時8 分6 秒：（Ａ：被告邱素貞；Ｂ：證人
    邱鎮福）
    Ｂ：要拿一張怎麼辦？
    Ａ：男的喔？
    Ｂ：對！
    Ａ：好！馬上過去！
  2.98年7月19日20時43分47秒：
    Ａ：你過來萬大路口這邊！
    Ｂ：喔。
    （以上通話內容詳參同前偵卷第16頁至第17頁）
    可見證人邱鎮福前開證稱向被告邱素貞購買甲基安非他命1,
    000 元乙情，核與事實相符，堪值採信。至證人邱鎮福雖於
    原審審理時改稱：前開譯文係伊與被告邱素貞一人出1,000
    元購買毒品，因被告邱素貞常打電話問伊要不要，說她要去
    拿，所以伊才說1 人出1,000 元去拿云云（見本院卷（一）
    第98頁反面至第99頁），然經檢察官於交互詰問時質諸上開
    譯文中並未提及合買之情節後，證人邱鎮福復改稱：該通譯
    文跟伊剛剛說的合買不是同一次，該通譯文是伊朋友要伊幫
    忙問被告邱素貞，但後來沒有成交，因為伊的朋友沒有來云
    云（見原審卷（一）第100頁反面），再經檢察官告知被告
    邱素貞於偵訊時稱有將甲基安非他命交給證人邱鎮福後，證
    人邱鎮福又再改稱：譯文那次是伊要跟被告邱素貞買，但沒
    有買到云云（見原審卷（一）第100頁反面），由證人邱鎮
    福前揭證述觀之，其就上開監聽譯文之內容究係何意，於同
    次審理期日中前後證述情節已有重大歧異，難認無隱；況證
    人邱鎮福於檢察官訊問時已明白證述其有向被告邱素貞「購
    買」毒品甚明，而「購買」一詞所代表之意義甚為單純、明
    確，具有一般社會經驗、智識程度之人均無可能不解其義，
    且亦無混淆之虞，參以證人邱鎮福為年屆50歲之成年人，對
    於檢察官訊問之問題，要無誤解之可能，故其於審理時之證
    述顯係迴護被告邱素貞，不足採信，亦無足為有利被告邱素
    貞之認定。
  (三)附表一編號四部分：
    又被告邱素貞固不否認有於附表一編號四所示時間與小白一
    同搭乘計程車前往臺北縣三重市○○街377 巷27號前之事實
    ，惟矢口否認有何販賣甲基安非他命予證人黃深海之犯行，
    辯稱：伊有看到小白跟黃深海交錢及安非他命的過程，但錢
    及安非他命伊都沒有碰云云；查證人黃深海於檢察官訊問時
    結證稱：伊有向被告邱素貞買安非他命，於98年8 月9 日被
    告邱素貞將安非他命拿到三重市○○街伊的住處，價錢是五
    萬多元，當時被告邱素貞先拿一點點給伊看，錢還沒有給被
    告邱素貞，後來伊坐計程車時，伊坐在前座，被告邱素貞做
    後座，伊將錢交給小白，後座的人就伸手出來將1 兩安非他
    命拿給伊，但伊不知道是誰拿的；譯文中「58張」是指58,0
    00元，伊當時在計程車上是給58,000元等語（見同前偵卷第
    99頁至第101 頁），且證人黃深海持用之0000000000號電話
    與被告邱素貞上開受監察之0000000000號電話確有如下之通
    話紀錄：
  1.98年8 月8 日23時24分59秒：（Ａ：被告邱素貞；Ｂ：證人
    黃深海）
    Ａ：拿到哪？
    Ｂ：三重仁愛街！
    Ａ：我等要出發再打給你！我先過去老闆那！等我電話！
  2.98年8月9日0時10分50秒：
    Ｂ：我們這邊改58張！看你們要不要收！
    Ａ：好！那地方？
    Ｂ：我等一下打給你！
  3.98年8月9日0時36分25秒：
    Ａ：他們已經在樓下了！我們現在過去！
    Ｂ：多久？
    Ａ：不用半小時！
    （以上通話內容詳參同前偵卷第19頁）
    可見證人黃深海確實係以其使用之0000000000號行動電話與
    被告邱素貞聯絡，告知被告邱素貞欲購買之毒品數量，約明
    交易之地點後，再至交易地點完成交易，故證人黃深海前揭
    證述向被告邱素貞購買第二級毒品之證詞，要非虛妄，堪值
    採信。雖證人黃深海於原審審理時改稱：伊並未向被告邱素
    貞買安非他命，伊是跟小白買，但由被告邱素貞交付安非他
    命給伊云云（見原審卷（二）第45頁），然據證人黃深海於
    同次審理程序中亦證稱：當時被告邱素貞與小白一起出現，
    小白坐在計程車上面，被告邱素貞在85度C咖啡廳跟伊見面
    ，見面後被告邱素貞就拿1小包安非他命給伊看，之後伊跟
    被告邱素貞一起上小白的那輛計程車，伊坐在副駕駛座，被
    告邱素貞跟小白坐在後座，伊沒有轉頭看就接過他們給伊的
    一兩安非他命，伊拿回家裡試，之後就下來再坐上同一台計
    程車，將錢交給後座的人，但伊不確定誰將錢拿走；伊感覺
    小白跟被告邱素貞都是一起的，所以打電話跟誰拿都一樣，
    且他們一個打完電話後，另一個人就會再打電話來談交易的
    事情等語在卷（見原審卷（二）第46頁至第48頁反面），足
    見被告邱素貞當時確實有先將甲基安非他命交予證人黃深海
    先行試貨後，證人黃深海始交付購買毒品之價金58,000元乙
    節堪以認定。況據證人黃深海前開證述可知，被告邱素貞與
    小白就同次毒品交易之過程均會先後與其聯絡，上開通話內
    容，被告說：我等要出發再打給你！我先過去我老闆那！等
    我電話，參酌證人黃深海上開證述，本件係由「小白」收錢
    ，被告交付毒品，被告邱素貞確有與小白共同販賣安非他命
    予證人黃深海之犯行無疑。
  (四)附表一編號五至十部分：
    證人蘇世豪於99年1月21日偵訊時結證稱：伊有使用0000000
    000號行動電話，於附表一編號五所示時間在臺北市南港區
    ○○○路向被告邱素貞購買2,000元之安非他命，譯文中「
    感覺不一樣」係指該次安非他命燃燒後會燒焦，有雜質，純
    度算差，在該3通譯文之後10分鐘伊確實有拿到安非他命；
    於附表一編號六之時間在臺北市○○○路○段萬隆捷運站前
    面的便利商店向被告邱素貞購買1,500元之安非他命；於附
    表一編號七之時間至臺北縣新店市○○路向被告邱素貞購買
    1,000元之安非他命，譯文中「順便裝一個一仟」，就是指
    安非他命的意思；於附表一編號八所示時間，也在臺北縣新
    店市○○路購買，「一半」即0.5公克、1,500元安非他命，
    該次買回去後發覺不夠重，要求被告邱素貞補；再於附表一
    編號九所示時間，在臺北市○○路與木新路口向被告邱素貞
    購買「一半」即0.5公克、價格1,500元之安非他命；於附表
    一編號十所示時間，在臺北市○○○路與酒泉街口向被告邱
    素貞購買1公克、價格2,000元之安非他命，譯文中「二張」
    即指2,00 0元等語（見同前偵卷第200頁至第203頁）；復於
    原審審理時再次證稱：附表一編號五至編號十，伊均有交付
    金錢給被告邱素貞，被告邱素貞也有交毒品給伊，伊跟被告
    邱素貞交易時購買的金額都說「一張」代表1,000元，「一
    半」是指0.5公克，伊稱呼被告為「貞姐」，伊打電話給被
    告邱素貞聯絡買安非他命時，並未有其他人用被告邱素貞之
    電話接聽等語明確（見原審卷（一）第53頁至第57頁），核
    與被告邱素貞使用之門號0000000000號電話通訊監察譯文所
    示，證人蘇世豪以0000000000號電話撥打被告邱素貞上開受
    監察之電話與被告邱素貞連絡，二人間確有如下之對話：
  1.附表一編號五部分：
  98年8 月10日11時24分23秒（以下均為Ａ：邱素貞、Ｂ：蘇
    世豪）
    Ａ：你有沒有辦法找人處理一個！
    Ｂ：喔！
  98年8 月10日11時38分4 秒
    Ｂ：人家已經找到別組的！25就拿到一個！
    Ａ：我這邊也有25的！我還可以20給他！你看看怎麼樣再跟
        我說！
  98年8 月10日11時44分2 秒
    Ｂ：貞姐，人家說OK。要怎麼找你？
    Ａ：你們現在人在哪裡？
    Ｂ：他叫我騎摩托車過去找你。
    Ａ：我人在松山阿。你在哪裡阿？
    Ｂ：我在萬華阿。
    Ａ：你朋友也在萬華嗎？
    Ｂ：他人在永和！那我去找你好了！
    Ａ：那你先來松山好了！坐捷運比較快！
    Ｂ：好！
  98年8 月10日12時1 分59秒
    Ｂ：鬍鬚張那邊！
    Ａ：嗯！
    Ｂ：我5分鐘後就到了！
  98年8 月10日14時16分5 秒
    Ｂ：妳的不行！
    Ａ：不可能！是他的不是我的！
    Ｂ：真的不行！就感覺不一樣！
    Ａ：那沒關係！拿過來！因為我已經不夠
        了！
  2.附表一編號六部分：
  98年9月1日17時29分1秒
    Ｂ：貞姐，你在外面喔！
    Ａ：對阿，在景美。你在哪裡阿？
    Ｂ：我在萬華阿。找你處理阿！
    Ａ：多少？
    Ｂ：一半。
    Ａ：等一下好嗎？我等人家車子騎回來。等一下給你電話？
    Ｂ：貞姐，我不要向上一次那樣那麼沒有feel的喔。
    Ａ：上次也不是我給你的。
    Ｂ：是啦，我出去買便當，你叫我等你跟小白過來那次。
    Ａ：我已經沒有跟他們拿了，換邊囉。
    Ｂ：那這次的好嗎？
    Ａ：當然囉！
    Ｂ：真的。一半喔。因為我跟別人合出的。
  98年9月1日18時42分1秒
    Ｂ：我到了。
    Ａ：我站在7-11門口。
    Ｂ：萬隆捷運站這邊的7-11？對阿。
    Ａ：我沒看到，你在羅斯福路6段。
    Ｂ：5段。你那邊幾號？
    Ａ：羅斯福路6段27號。
    Ｂ：好，我過去。
  3.附表一編號七部分：
  98年9 月3 日15時45分30秒
    Ｂ：你說新店哪裡？
    Ａ：寶喬路。
    Ｂ：對了，你順便裝一個1 仟的我的，裝多一點啦。
    Ａ：好啦！多一點給你。
    Ｂ：你說的喔。
  98年9 月3 日16時19分10秒
    Ｂ：到了。
    Ａ：好好，我馬上過去。
  98年9 月3 日18時25分32秒
    Ｂ：貞姐，我問你，那東西跟上次不同批對不對。
    Ａ：不同批阿。
    Ｂ：比較爛對不對。
    Ａ：也不會阿。
    Ｂ：沒有感覺阿。
    Ａ：真的嗎？可是我們用都很OK阿。
    Ｂ：會嗎？
    Ａ：像我早上用到現在，全身臭死了。
    Ｂ：臭死了？
    Ａ：因為會有汗酸阿。因為東西一定有強弱啦！我等一下要
        去搶一批，聽說非常不錯，看怎樣我在跟你聯絡。
    Ｂ：好。
  4.附表一編號八部分：
  98年9月7日8時59分47秒
    Ｂ：我要！
    Ａ：多少？
    Ｂ：一半！是好的嗎？
    Ａ：沒錯！
    Ｂ：那我要去找你拿。
    Ａ：那你到新店！那一天那邊！你跟你朋友去那裡！而且我
        現在手上女孩子也都沒有動的！你來的時候我也讓你帶
        回去給他那個！
    Ｂ：好！一半喔！
    Ａ：好！
  98年9月7日9時19分30秒
    Ｂ：我們是約在巷子裡面還是哪裡？
    Ａ：巷口！
    Ｂ：好！我快到了！
  98年9月7日9時27分8秒
    Ｂ：你還沒出來？
    Ａ：你到摟！馬上出去！
  98年9 月7 日12時33分47秒
    Ｂ：妳要補給我！
    Ａ：怎說？
    Ｂ：妳確定裡面有0.5？
    Ａ：對啊！你幫我看帶子多重！東西多重！傳訊息給我！
  98年9 月7 日13時38分16秒
    Ａ：你秤的時候是含帶子0.5是嗎？
    Ｂ：.52 ~3左右！帶子也差不多.2 幾 ！
    Ａ：東西人家的！也沒先給錢！我不是跟你說這批貴很多！
        但是我問他說有一半！他說有！但沒有說含帶！我現在
        急需要花！我這個朋友說太晚沒辦法！他一份是給我
        6500！我跟他說今天處理！但是他還沒有消息！你問一
        下你朋友那邊一份多少！
    Ｂ：那你什麼時候補我？
    Ａ：我等一下會去板橋拿！你在忍耐一下！你朋友那邊先問
        一下！不要馬上答應要拿！
  5.附表一編號九部分：
  98年9月8日3時10分22秒
    Ｂ：目前還是沒有消息！妳那邊有嗎？
    Ａ：男孩子？有啊！
    Ｂ：有人要一半！那我要到哪裡去找妳？
    Ａ：等一下！我打電話看人家在哪裡！
    Ｂ：好！
  98年9月8日4時19分1秒
    Ａ：新店那邊！寶橋路！
    Ｂ：我快到了！
    Ａ：你等我一下！2分鐘！
  98年9月8日4時36分17秒
    Ｂ：我在興隆路跟木柵路口！
    Ａ：那你再一直騎過來！
  6.附表一編號十部分：
    98年9 月23日22時52分9 秒
    Ｂ：我現在過去喔！
    Ａ：我在重慶北路跟酒泉街！
    Ｂ：一半喔！我現在跟妳家那個兩張就有了！拿兩次了！見
        面說！
    （以上通話內容詳參同前偵卷第50頁至第57頁）
    由前揭證人蘇世豪之證述，對照上開通訊監察所得之通話紀
    錄可知，證人蘇世豪確實以其使用之0000000000號行動電話
    與被告邱素貞聯絡，告知欲購買之毒品種類、數量，約明交
    易之地點後，再至交易地點完成交易，故證人蘇世豪前揭證
    述於附表一編號五至編號十所載之時間、地點向被告邱素貞
    購買第二級毒品之證詞洵堪採信。至被告邱素貞辯稱：伊並
    未販賣第二級毒品給證人蘇世豪，而係與蘇世豪合資向小白
    購買安非他命，因小白一次都要3,000 元買1 公克，蘇世豪
    出1,500 元，伊再出1,500 元，由伊去拿，拿到後伊就在小
    白面前當場平分，平分好後才將分好的拿給蘇世豪，所以蘇
    世豪應該知道是跟伊合資購買云云；然據證人蘇世豪於原審
    審理時結證稱：伊知道1公克係3,000元，被告邱素貞的毒品
    來源是跟小白拿的，但伊不知道小白一次一定要出1公克，
    被告邱素貞也沒有跟伊提過她跟小白係買3,000元，其中1,5
    00元係伊出的等語（見原審卷（一）第56頁反面），復參酌
    前揭通訊監察譯文中被告邱素貞從未提及與證人蘇世豪合資
    購買之相關情節，衡諸一般常情，若合資購買毒品時，對話
    內容勢必會就各自出資之金額及購買數量予以商討，豈會在
    未告知對方之情形下，自行補足差額，是被告邱素貞前開所
    辯顯違常理，難以採信。且證人蘇世豪在原審審理時已明確
    證稱：伊曾打電話給小白，並詢問小白價格，小白表示2,50
    0元或3,000元，所以伊沒有與小白交易等語（見原審卷（一
    ）第57頁），更見證人蘇世豪係經詢價結果，決定向被告邱
    素貞購買毒品，至被告邱素貞之毒品來源縱係小白，亦與本
    件被告邱素貞販賣第二級毒品予證人蘇世豪之犯行無涉。末
    參諸前開譯文中證人蘇世豪尚且向被告邱素貞稱：「因為我
    跟別人合出的」、「有人要一半」等語，益證證人蘇世豪係
    與他人合資購買毒品，而非與被告邱素貞合資購買甲基安非
    他命甚明。被告邱素貞前揭辯解難以採信，其就附表一編號
    五至編號十之犯行洵堪認定。
  (五)查販賣甲基安非他命毒品係違法行為，非可公然為之，且有
    其獨特之販售通路及管道，復無公定價格，容易增減分裝之
    份量，而每次買賣之價量，可能隨時依雙方關係深淺、資力
    、需求量及對行情之認知、來源是否充裕、查緝鬆嚴、購買
    者被查獲時供述購買對象之可能風險評估等，而異其標準，
    非可一概而論，本件被告邱素貞既不承認其有上揭販賣甲基
    安非他命之事實，本院自無從查得其販入甲基安非他命之真
    正價格及其是否因非法販賣甲基安非他命予上揭證人徐芳渝
    、邱鎮福、黃深海、蘇世豪等人而獲得具體利潤之金額，然
    按近年來政府為杜絕毒品之氾濫，對於查緝施用及販賣毒品
    之工作，無不嚴加執行，販賣毒品罪又係重罪，設若無利可
    圖，衡情一般持有毒品之人當無輕易將所持有之甲基安非他
    命轉售他人而甘冒於再次向他人購買時，而有被查獲移送法
    辦之危險之理，且甲基安非他命，可任意分裝或增減其份量
    ，而每次買賣之價量，亦隨時隨雙方關係之深淺、當時之資
    力、需要程度及對行情之認知等因素而為機動調整，因之販
    賣之利得，除經坦承犯行，或帳冊價量均臻明確外，委難察
    得實情，職是之故，縱未確切查得販賣賺取之實際差價，但
    除別有事證，足認係按同一價格轉讓，確未牟利外，尚難執
    此即認非法販賣之事證有所不足，致知過坦承者難辭重典，
    飾詞否認者反得逞僥倖，而失情理之平。而被告邱素貞與證
    人徐芳渝、邱鎮福、黃深海、蘇世豪等人間並無特殊重要情
    誼或至親關係，被告邱素貞竟費心自甘承受重典，涉險販賣
    第二級毒品，當有牟利之圖。是被告邱素貞販賣甲基安非他
    命有營利之意圖，應可認定。
  (六)綜上所述，本件事證已臻明確，被告邱素貞販賣第二級毒品
    甲基安非他命予證人徐芳渝2 次（其中一次因未見面而未遂
    ）、證人邱鎮福1 次、證人蘇世豪6 次，及與小白共同販賣
    販賣第二級毒品甲基安非他命予證人黃深海1 次之犯行，均
    堪認定，應依法論科。至被告之辯護人於本院準備程序中請
    求傳喚證人「小白」及原審聲請之證人，惟被告及辯護人並
    未能提供「小白」之姓名或地址，本院自無線索據以傳喚，
    至辯護人於原審聲請傳喚之證人，均已經原審傳喚到庭接受
    當事人之詰問，其等證述明確，自無再行傳喚之必要，附此
    敘明。
參、論罪科刑：
一、按法規之制定或修正，如有特定生效日之必要者，依中央法
    規標準法第14條或第20條第2項準用第14條之規定，應分別
    特定其施行日期。法規制定或前次修正基於特殊因素所特定
    之施行日期，並不適用於日後修正或再次修正之條文。又法
    律之制定或修正，若未明定施行日期者，中央法規標準法雖
    未規定應自何時生效，然法律既經制定或修正並經總統公布
    ，自應依一般原則，自公布日起算至第3日發生效力。查92
    年7月9日修正公布之毒品危害防制條例第36條規定：「本條
    例自公布後六個月施行」，其立法理由略以：（一）依修正
    草案第二條第三項規定，法務部需會同衛生署成立審議委員
    會每三個月定期檢討調整毒品之分級及品項，而本次新增第
    四級毒品，有需要在新法施行前先經該審議會檢討後再調整
    公布，爰預留六個月緩衝期，以利處理。（二）依本條例新
    修正之規定，有必要再訂定相關子法及修正相關法規，以配
    合本條例之施行，故亦有需要預留適當緩衝期，以利訂頒相
    關子法及相關法規之配合修正等語，故該條規定，顯係因應
    當次修正所需之緩衝期而制定，故其後修正條文之施行日期
    尚難援引此一規定，而應依一般原則，自公布日起算至第三
    日發生效力。而該條例於98年5月20日修正公布時既未明定
    施行日期，依上開說明，自應依一般原則，自公布日起第三
    日即98年5月22日發生效力，則本件被告邱素貞行為時，98
    年5月20日修正公布之毒品危害防制條例既已生效，自應逕
    行適用修正後之規定，而無比較新舊法之必要，先此敘明。
二、查甲基安非他命係毒品危害防制條例第2條第2項第2款所規
    定之第二級毒品，是核被告邱素貞如附表一編號一、二、四
    至十所為，均係犯毒品危害防制條例第4條第2項之販賣第二
    級毒品罪；附表一編號三所為，係犯同條例第4條第2項、第
    6項之販賣第二級毒品未遂罪。被告邱素貞販賣前持有第二
    級毒品之低度行為，均應為販賣之高度行為所吸收，不另論
    罪。被告邱素貞就附表一編號四所示販賣第二級毒品犯行，
    與真實姓名年籍不詳，綽號「小白」之成年男子，有犯意聯
    絡及行為分擔，應論以共同正犯。被告邱素貞上開9次販賣
    第二級毒品、1次販賣第二級毒品未遂之犯行，犯意各別，
    應予分論併罰。又被告邱素貞有事實欄所示之科刑及執行紀
    錄，有本院被告前案紀錄表1份可稽，其受有期徒刑之執行完
    畢後，5年以內故意再犯有期徒刑以上之本案各罪，均為累
    犯，除法定刑無期徒刑不得加重外，應依刑法第47條第1項
    之規定加重其刑。被告邱素貞已著手於如附表一編號三所示
    之販賣第二級毒品犯行之實行，因未完成交易而不遂，應依
    刑法第25條第2項之規定減輕其刑。又販賣第二級毒品之法
    定刑為無期徒刑或七年以上有期徒刑，刑責甚重。被告所犯
    附表一編號二及五至十部分，得款分別為1千元至2千元不等
    ，數量甚微，顯係零星販售，有法重情輕之情形，本院認縱
    科以法定最低刑，仍嫌過重，爰依刑法第59條規定遞酌減其
    刑，並先加後減之。
三、原審就附表一、二及五至十部分之犯行據以論罪科刑，固非
    無見，惟(一)、證人黃深海於98年12月9日偵訊時、證人蘇
    世豪於98年12月30日偵訊時具結證述，有虛偽情事，顯不可
    信，原審認有證據能力，尚有違誤；(二)附表一編號(一)部
    分，依98年6月24日0時10分11秒之通話，毒品重量為3公克
    ，原審認定係4公克，亦有不合；(三)、附表一編號二及五
    至十部分，被告販售數量均甚微，原審未酌減其刑，亦嫌過
    重。被告上訴，否認上開販售第二級毒品犯行，固無理由，
    惟原判決附表一編號一、二及五至十部分既有上開可議，自
    無可維持，應由本院將原判決關於附表一編號一、二及五至
    十部分及所定執行刑部分撤銷改判。爰審酌被告邱素貞視政
    府反毒政策及宣導如無物，基於私利，意圖營利而販賣第二
    級毒品予他人施用，助長毒品泛濫，損及他人之生命、身體
    健康，本件販毒數量、所得利益，及其在本院審理時飾詞卸
    責，態度不佳等一切情狀，分別就其所犯如附表一編號一、
    二及五至十部分量處如附表一編號一、二及五至十所示之刑
    。至附表一編號三、四部分，原審認事用法並無違誤，量刑
    亦頗適當，被告此部分上訴，核無理由，應予駁回。
四、沒收部分：
  1.扣案之搭配門號0000000000號之SONY行動電話、SAMSUNG 行
    動電話各1 支均為被告邱素貞所有乙節，業據被告邱素貞供
    承在卷（見原審卷（二）第130頁反面）而上開門號為被告
    邱素貞用以聯繫本件販賣毒品所用亦為本院認定如前，是該
    行動電話2支應依毒品危害防制條例第19條第1項規定，分別
    在被告邱素貞販賣第二級毒品項下宣告沒收。至門號000000
    0000號SIM卡1張，其申登人非被告邱素貞等情，有卷附之申
    登人資料查詢1份附卷供參（見原審卷（二）第113頁），是
    上開SIM卡既非被告邱素貞所有，亦非屬違禁物，自不併予
    沒收，附此敘明。
  2.被告邱素貞販賣附表一編號一、二、五至十所示之毒品所得
    ，係被告邱素貞販賣毒品所得之財物，雖未扣案，仍應依毒
    品危害防制條例第19條第1 項之規定，分別於各該販賣第二
    級毒品罪項下宣告沒收，惟如全部或一部不能沒收時，應以
    財產抵償之；至被告邱素貞與真實姓名年籍不詳，綽號「小
    白」之成年男子，共同販賣如附表一編號四所示之毒品所得
    ，雖未扣案，仍應與真實姓名年籍不詳，綽號「小白」之成
    年男子連帶沒收，如全部或一部不能沒收時，應以其等之財
    產連帶抵償之。按毒品危害防制條例第19條規定，犯同條例
    第4 條至第9 條、第12條、第19條或第14條第1 項、第2 項
    之罪者，其因犯罪所得之物，沒收之。所稱因犯罪所得之物
    ，自以實際所得者為限，苟無所得或尚未取得者，自無從為
    沒收追繳之諭知（最高法院89年度臺上字第3434號判決意旨
    參照）。查被告邱素貞於附表一編號三所示販賣第二級毒品
    之犯行，尚未交付毒品價金，而未實際取得犯罪所得，徐芳
    渝所匯5千元，其證稱係被告急要繳房租而匯款，依「罪證
    有疑利於被告原則」，應係屬借貸關係，本院自不就此為沒
    收追繳之諭知，併予敘明。
  3.至扣案之注射針筒1 枝、分裝袋1 批雖為被告邱素貞所有，
    然均查無證據證明係供本件販賣第二級毒品所用之物，復非
    屬違禁物，自無從併予宣告沒收。
  4.另就扣案之海洛因1 包（毛重約0.1 公克），與本件犯罪無
    關，亦非起訴效力所及，自應由檢察官另行偵查，無從或不
    宜於本件宣告沒收，附此敘明。爰並由本院就上開撤銷改判
    部分所處之刑，與上訴駁回部分所處之刑，合併定其應執行
    之刑。
據上論斷，應依刑事訴訟法第369條第1項前段、第368條、第364
條、第299條第1項前段，毒品危害防制條例第4條第2項、第6項
、第19條第1項，刑法第11條、第28條、第25條第2項、第47條第
1項、第59條、第51條第5款，判決如主文。
本案經檢察官林秀濤到庭執行職務。
中    華    民    國  100    年    7    月    20     日
            刑事第十七庭  審判長法  官  王炳梁
                                法  官  黃雅芬
                                法  官  陳世宗
以上正本證明與原本無異。
如不服本判決，應於收受送達後10日內向本院提出上訴書狀，其
未敘述上訴之理由者並得於提起上訴後10日內向本院補提理由書
（均須按他造當事人之人數附繕本）「切勿逕送上級法院」。
                                書記官  李佳穎
中    華    民    國   100    年    7     月    20    日
附錄：本案論罪科刑法條全文
法條：毒品危害防制條例第4條第2項、第6項
製造、運輸、販賣第一級毒品者，處死刑或無期徒刑；處無期徒
刑者，得併科新臺幣 2 千萬元以下罰金。
製造、運輸、販賣第二級毒品者，處無期徒刑或 7 年以上有期
徒刑，得併科新臺幣 1 千萬元以下罰金。
製造、運輸、販賣第三級毒品者，處 5 年以上有期徒刑，得併
科新臺幣 7 百萬元以下罰金。
製造、運輸、販賣第四級毒品者，處 3 年以上 10 年以下有期
徒刑，得併科新臺幣 3 百萬元以下罰金。
製造、運輸、販賣專供製造或施用毒品之器具者，處 1 年以上
7 年以下有期徒刑，得併科新臺幣 1 百萬元以下罰金。
前五項之未遂犯罰之。
附表一：
 ┌──┬─────┬───────┬───┬───┬───┬──────┐
 │編號│時間      │地點          │購毒者│ 數量 │價格( │應處罪刑及宣│
 │    │年/月/日  │              │      │      │新臺幣│告之從刑    │
 │    │時:分:秒  │              │      │      │)     │            │
 │    │          │              │      │      │      │            │
 ├──┼─────┼───────┼───┼───┼───┼──────┤
 │一  │98年6 月24│桃園縣蘆竹鄉大│徐芳渝│約3公 │1萬元 │邱素貞販賣第│
 │    │日凌晨零時│竹某7-11便利商│      │克    │。    │二級毒品，累│
 │    │10分許    │店            │      │      │      │犯，處有期徒│
 │    │          │              │      │      │      │刑柒年陸月。│
 │    │          │              │      │      │      │扣案如附表二│
 │    │          │              │      │      │      │編號十所示之│
 │    │          │              │      │      │      │物均沒收；未│
 │    │          │              │      │      │      │扣案如附表二│
 │    │          │              │      │      │      │編號一所示之│
 │    │          │              │      │      │      │物沒收，如全│
 │    │          │              │      │      │      │部或一部不能│
 │    │          │              │      │      │      │沒收時，以其│
 │    │          │              │      │      │      │財產抵償之。│
 ├──┼─────┼───────┼───┼───┼───┼──────┤
 │二  │98年7 月19│臺北市○○路上│邱鎮福│不詳  │1千元 │邱素貞販賣第│
 │    │日晚間8 時│某處          │      │      │。    │二級毒品，累│
 │    │8 分許    │              │      │      │      │犯，處有期徒│
 │    │          │              │      │      │      │刑參年捌月。│
 │    │          │              │      │      │      │扣案如附表二│
 │    │          │              │      │      │      │編號十所示之│
 │    │          │              │      │      │      │物均沒收；未│
 │    │          │              │      │      │      │扣案如附表二│
 │    │          │              │      │      │      │編號二所示之│
 │    │          │              │      │      │      │物沒收，如全│
 │    │          │              │      │      │      │部或一部不能│
 │    │          │              │      │      │      │沒收時以其財│
 │    │          │              │      │      │      │產抵償之。  │
 ├──┼─────┼───────┼───┼───┼───┼──────┤
 │三  │98年8 月4 │桃園縣大園鄉大│徐芳渝│約半兩│2萬元 │邱素貞販賣第│
 │    │日凌晨零時│園交流道附近之│      │      │。    │二級毒品，未│
 │    │33分許    │某85度C咖啡店 │      │      │      │遂，累犯，處│
 │    │          │              │      │      │      │有期徒刑伍年│
 │    │          │              │      │      │      │。扣案如附表│
 │    │          │              │      │      │      │二編號十所示│
 │    │          │              │      │      │      │之物均沒收。│
 │    │          │              │      │      │      │            │
 ├──┼─────┼───────┼───┼───┼───┼──────┤
 │四  │98年8 月9 │臺北縣三重市仁│黃深海│1兩   │5萬8千│邱素貞共同販│
 │    │日凌晨零時│愛街377巷27號 │      │      │元    │賣第二級毒品│
 │    │10分許    │前            │      │      │      │，累犯，處有│
 │    │          │              │      │      │      │期徒刑捌年拾│
 │    │          │              │      │      │      │月。扣案如附│
 │    │          │              │      │      │      │表二編號十所│
 │    │          │              │      │      │      │示之物均沒收│
 │    │          │              │      │      │      │；未扣案如附│
 │    │          │              │      │      │      │表二編號三所│
 │    │          │              │      │      │      │示之物應與真│
 │    │          │              │      │      │      │實姓名年籍不│
 │    │          │              │      │      │      │詳，綽號「小│
 │    │          │              │      │      │      │白」之成年男│
 │    │          │              │      │      │      │子連帶沒收，│
 │    │          │              │      │      │      │如全部或一部│
 │    │          │              │      │      │      │不能沒收時，│
 │    │          │              │      │      │      │以其等財產連│
 │    │          │              │      │      │      │帶抵償之。  │
 ├──┼─────┼───────┼───┼───┼───┼──────┤
 │五  │98年8 月10│臺北縣南港市中│蘇世豪│不詳  │2千元 │邱素貞販賣第│
 │    │日上午11時│坡北路某處    │      │      │      │二級毒品，累│
 │    │44分許    │              │      │      │      │犯，處有期徒│
 │    │          │              │      │      │      │刑肆年。扣案│
 │    │          │              │      │      │      │如附表二編號│
 │    │          │              │      │      │      │十所示之物均│
 │    │          │              │      │      │      │沒收；未扣案│
 │    │          │              │      │      │      │如附表二編號│
 │    │          │              │      │      │      │四所示之物沒│
 │    │          │              │      │      │      │收，如全部或│
 │    │          │              │      │      │      │一部不能沒收│
 │    │          │              │      │      │      │時以其財產抵│
 │    │          │              │      │      │      │償之。      │
 ├──┼─────┼───────┼───┼───┼───┼──────┤
 │六  │98年9 月1 │臺北市○○○路│同上  │不詳  │1千5百│邱素貞販賣第│
 │    │日下午5 時│6段27號前     │      │      │元    │二級毒品，累│
 │    │29分許    │              │      │      │      │犯，處有期徒│
 │    │          │              │      │      │      │刑參年拾月。│
 │    │          │              │      │      │      │扣案如附表二│
 │    │          │              │      │      │      │編號十所示之│
 │    │          │              │      │      │      │物均沒收；未│
 │    │          │              │      │      │      │扣案如附表二│
 │    │          │              │      │      │      │編號五所示之│
 │    │          │              │      │      │      │物沒收，如全│
 │    │          │              │      │      │      │部或一部不能│
 │    │          │              │      │      │      │沒收時以其財│
 │    │          │              │      │      │      │產抵償之。  │
 ├──┼─────┼───────┼───┼───┼───┼──────┤
 │七  │98年9 月3 │臺北縣新店市寶│同上  │不詳  │1千元 │邱素貞販賣第│
 │    │日下午3 時│橋路某處      │      │      │      │二級毒品，累│
 │    │45分許    │              │      │      │      │犯，處有期徒│
 │    │          │              │      │      │      │刑參年捌月。│
 │    │          │              │      │      │      │扣案如附表二│
 │    │          │              │      │      │      │編號十所示之│
 │    │          │              │      │      │      │物均沒收；未│
 │    │          │              │      │      │      │扣案如附表二│
 │    │          │              │      │      │      │編號六所示之│
 │    │          │              │      │      │      │物沒收，如全│
 │    │          │              │      │      │      │部或一部不能│
 │    │          │              │      │      │      │沒收時以其財│
 │    │          │              │      │      │      │產抵償之。  │
 ├──┼─────┼───────┼───┼───┼───┼──────┤
 │八  │98年9 月7 │臺北縣新店市寶│同上  │0.5公 │1千5百│邱素貞販賣第│
 │    │日上午8 時│橋路某處      │      │克    │元    │二級毒品，累│
 │    │59分許    │              │      │      │      │犯，處有期徒│
 │    │          │              │      │      │      │刑參年拾月。│
 │    │          │              │      │      │      │扣案如附表二│
 │    │          │              │      │      │      │編號十所示之│
 │    │          │              │      │      │      │物均沒收；未│
 │    │          │              │      │      │      │扣案如附表二│
 │    │          │              │      │      │      │編號七所示之│
 │    │          │              │      │      │      │物沒收，如全│
 │    │          │              │      │      │      │部或一部不能│
 │    │          │              │      │      │      │沒收時以其財│
 │    │          │              │      │      │      │產抵償之。  │
 ├──┼─────┼───────┼───┼───┼───┼──────┤
 │九  │98年9 月8 │臺北市○○路與│同上  │同上  │同上  │邱素貞販賣第│
 │    │日凌晨4 時│木新路口處    │      │      │      │二級毒品，累│
 │    │20分許    │              │      │      │      │犯，處有期徒│
 │    │          │              │      │      │      │刑參年拾月。│
 │    │          │              │      │      │      │扣案如附表二│
 │    │          │              │      │      │      │編號十所示之│
 │    │          │              │      │      │      │物均沒收；未│
 │    │          │              │      │      │      │扣案如附表二│
 │    │          │              │      │      │      │編號八所示之│
 │    │          │              │      │      │      │物沒收，如全│
 │    │          │              │      │      │      │部或一部不能│
 │    │          │              │      │      │      │沒收時以其財│
 │    │          │              │      │      │      │產抵償之。  │
 ├──┼─────┼───────┼───┼───┼───┼──────┤
 │十  │98年9 月23│臺北市○○○路│同上  │1公克 │2千元 │邱素貞販賣第│
 │    │日晚間10時│與酒泉街口處  │      │      │      │二級毒品，累│
 │    │52分許    │              │      │      │      │犯，處有期徒│
 │    │          │              │      │      │      │刑肆年。扣案│
 │    │          │              │      │      │      │如附表二編號│
 │    │          │              │      │      │      │十所示之物均│
 │    │          │              │      │      │      │沒收；未扣案│
 │    │          │              │      │      │      │如附表二編號│
 │    │          │              │      │      │      │九所示之物沒│
 │    │          │              │      │      │      │收，如全部或│
 │    │          │              │      │      │      │一部不能沒收│
 │    │          │              │      │      │      │時以其財產抵│
 │    │          │              │      │      │      │償之。      │
 └──┴─────┴───────┴───┴───┴───┴──────┘
附表二：應沒收之物
┌───┬──────────────┬─────────────────┐
│編號  │    物品名稱及數量          │               備註               │
├───┼──────────────┼─────────────────┤
│  一  │新臺幣一萬元                │未扣案，為被告邱素貞販賣如附表一編│
│      │                            │號一所得之財物。                  │
├───┼──────────────┼─────────────────┤
│  二  │新臺幣一千元                │未扣案，為被告邱素貞販賣如附表一編│
│      │                            │號二所得之財物。                  │
├───┼──────────────┼─────────────────┤
│  三  │新臺幣五萬八千元            │未扣案，為被告邱素貞與姓名年籍不詳│
│      │                            │，綽號「小白」之成年男子共同販賣如│
│      │                            │附表一編號四所得之財物。          │
├───┼──────────────┼─────────────────┤
│  四  │新臺幣二千元                │未扣案，為被告邱素貞販賣如附表一編│
│      │                            │號五所得之財物。                  │
├───┼──────────────┼─────────────────┤
│  五  │新臺幣一千五百元            │未扣案，為被告邱素貞販賣如附表一編│
│      │                            │號六所得之財物。                  │
├───┼──────────────┼─────────────────┤
│  六  │新臺幣一千元                │未扣案，為被告邱素貞販賣如附表一編│
│      │                            │號七所得之財物。                  │
├───┼──────────────┼─────────────────┤
│  七  │新臺幣一千五百元            │未扣案，為被告邱素貞販賣如附表一編│
│      │                            │號八所得之財物。                  │
├───┼──────────────┼─────────────────┤
│  八  │新臺幣一千五百元            │未扣案，為被告邱素貞販賣如附表一編│
│      │                            │號九所得之財物。                  │
├───┼──────────────┼─────────────────┤
│  九  │新臺幣二千元                │未扣案，為被告邱素貞販賣如附表一編│
│      │                            │號十所得之財物。                  │
├───┼──────────────┼─────────────────┤
│  十  │搭配0000000000號門│扣案，為被告邱素貞所有，供其犯附表│
│      │號使用之SONY牌、SAMSUNG 牌行│一編號一至編號十販賣第二級毒品犯行│
│      │動電話各壹支                │所用之物。                        │
│      │                            │                                  │
└───┴──────────────┴─────────────────┘